# 求助：有限合伙企业分配的会计处理

提问人：sxy1994 时间：2021-01-28 13:33:06
A企业系有限合伙企业，由N个有限合伙人组成。合伙协议中对分配的约定如下：
本协议采取项目即退即分；
分配顺序：
1 、出资额返还，按照出资比例返还全体合伙人实缴出资额；
2 、支付优先回报，如在完成第 1 步后仍有余额，则应向各合伙人进行分配（该项分配称为“优先回报”），直至各合伙人之当期实缴出资额均实现10%（单利）的年度收益率（按照合伙企业全部实缴资金到账之日起至分配时点之日为止）；
3 、投资收益80/20分配，在完成第 1 步和第 2 步后仍有余额，则余额的80%归于有限合伙人，20%归于普通合伙人针对第 1 步，
（ 1 ）在实际分配的时候是否应该减少账面实收资本（合伙人出资）的金额？
（ 2 ）是用收益的金额按照比例分摊，还是返还全部出资。是否可以直接保持实收资本不变，直接从利润分配中将收益进行分配？
（ 3 ）如果是按照比例分摊且减少实收资本，当企业的收益偿还了全部出资额，企业的资本变成 0 ，这是不是不合逻辑。
请教陈版上述问题应该怎样处理。

回答人：chenyiwei
对于分配额中明确属于返还实缴出资额的款项，应冲减合伙企业的“合伙人投入资本”，不应全部冲减留存收益。
合伙企业总体上对其债务承担无限责任，因此实收资本在本金全部返还后冲减为零是合适的，并不会削弱对其债权人的保障。